el: Πιστοποιήσεις προστατευτικού στόματος: Εγκεκριμένο από την ADA; Χωρίς BPA; Πιστοποιημένο κατά CE; Συμβατό με τα πρότυπα του CPSIA; Εγκεκριμένο από τον FDA; ISO; Χωρίς λάτεξ; Επιτυχής δοκιμή απόπλυσης; Κατασκευασμένο σε εγκατάσταση με πιστοποίηση GMP; Χωρίς φθαλικές ενώσεις; Άλλο
sl-SI: Certifikati zobnih ščitnikov: ADA sprejeto; Brez BPA; CE certificiran; Skladno s CPSIA; Odobreno s strani FDA; ISO; Brez lateksa; Test luženja opravljen; Izdelano v obratu s certifikatom GMP; Brez ftalatov; Drugo
ru: Сертификация стоматологической капы: Одобрено ADA; Без BPA; Сертификация CE; Соответствует CPSIA; Одобрено FDA; ISO; Без латекса; Пройдено испытание на выщелачивание; Произведено на предприятии, сертифицированном по стандарту GMP; Без фталатов; Другое
it: Certificazioni del bite antibruxismo: Approvato dall’ADA; Senza BPA; Certificato CE; Conforme al CPSIA; Approvato dall’FDA; ISO; Senza lattice; Test di lisciviazione superato; Realizzato in uno stabilimento con certificazione GMP; Senza ftalati; Altro
en: Dental mouthguard certifications: ADA accepted; BPA-free; CE certified; CPSIA compliant; FDA approved; ISO; Latex-free; Leaching testing passed; Made in a GMP certified facility; Phthalate-free; Other
ko: 교정용 마우스피스 인증: ADA 승인; BPA-free; CE 인증; CPSIA 준수; FDA 승인; ISO; 라텍스 프리; 침출 테스트 통과; GMP 인증 시설에서 제조; 프탈레이트 프리; 기타
bg-BG: Сертификати за дентален протектор за уста: Одобрено от ADA; Без BPA; Сертифицирано от CE; Съответствие с CPSIA; Одобрено от FDA; ISO; Без латекс; Преминало изпитване за излужване; Произведено в сертифицирано от GMP съоръжение; Без фталати; Други
da: Certificeringer til tandbeskyttere: ADA-accepteret; BPA-fri; CE-certificeret; CPSIA-kompatibel; FDA-godkendt; ISO; Latex-fri; Udvaskningstest bestået; Fremstillet i et GMP-certificeret anlæg; Phthalat-fri; Andet
sk-SK: Certifikáty zubných chráničov: Prijaté ADA; Bez BPA; Certifikácia CE; Vyhovuje CPSIA; Schválené FDA; ISO; Bez latexu; Testovanie vylúhovania prešlo; Vyrobené v zariadení s certifikátom GMP; Bez ftalátov; Iné
lt-LT: Dantų kapos sertifikatai: ADA patvirtintas; Be BPA; CE sertifikatas; Atitinka CPSIA standartus; Patvirtintas FDA; ISO; Be latekso; Išlaikęs medžiagų išplovimo bandymus; Pagaminta GMP sertifikuotoje gamykloje; Be ftalatų; Kita
ro-RO: Certificări protecție dentară: Acceptat de ADA; Nu conține BPA; Certificare CE; Conformitate CPSIA; Aprobare FDA; ISO; Fără latex; Testul de leșiere a fost validat; Fabricat într-o unitate certificată GMP; Fără ftalați; Altele
zh-CN: 牙套认证: ADA 认可; 不含双酚 A; CE 认证; 符合 CPSIA 标准; FDA 认可; ISO; 不含乳胶; 通过渗透测试; GMP 认证工厂制造; 不含邻苯二甲酸盐; 其他
ja: デンタルマウスピースの認証: ADA認可; BPAフリー; CE認証; CPSIA準拠; FDA承認; ISO; ラテックスフリー; 浸出試験に合格; GMP認証施設で製造; フタル酸エステルフリー; その他
es: Certificaciones de protectores bucales dentales: Aceptado por ADA; Sin BPA; Certificado CE; Cumple con CPSIA; Aprobado por la FDA; ISO; Sin látex; Pruebas de lixiviación superadas; Fabricado en una instalación certificada por GMP; Libre de ftalatos; Otros
fr: Certifications des gouttières: Approuvé par l’ADA; Sans BPA; Certifié CE; Conforme à la CPSIA; Agréé FDA; ISO; Sans latex; Test de lixiviation réussi; Fabriqué dans une installation certifiée GMP; Sans phtalates; Autre
cs: Certifikace chráničů zubů: ADA přijato; Bez BPA; Certifikát CE; Vyhovuje CPSIA; Schváleno FDA; ISO; Bez latexu; Vyhovělo testům vyluhování; Vyrobeno v zařízení s certifikací GMP; Bez ftalátů; Jiné
hu: Fogászati szájvédő tanúsítványai: ADA által jóváhagyott; BPA-mentes; CE tanúsítvány; CPSIA tanúsítvány; FDA által jóváhagyott; ISO minősítés; Latexmentes; Kioldódásvizsgálaton megfelelt; GMP tanúsítvánnyal rendelkező létesítményben készült; Ftalátmentes; Egyéb
tr: Diş için ağız koruyucu sertifikaları: ADA onaylı; BPA içermez; CE sertifikalı; CPSIA uyumlu; FDA onaylı; ISO; Lateks içermez; Süzme testi geçti; GMP sertifikalı bir tesiste üretilmiştir; Fitalat içermez; Diğer
pt-BR: Certificações de protetores bucais dentários: Aceito pela ADA; Livre de BPA; Certificação CE; Em conformidade com CPSIA; Aprovado pela FDA; ISO; Sem látex; Aprovado no teste de lixiviação; Feito em uma instalação com a certificação GMP; Livre de ftalatos; Outro
pl: Certyfikaty ochraniaczy dentystycznych: Zatwierdzone przez ADA; Bez BPA; Posiada certyfikat CE; Zgodność z CPSIA; Zatwierdzone przez FDA; ISO; Nie zawiera lateksu; Test wymywania zaliczony; Wykonane w zakładzie posiadającym certyfikat GMP; Bez ftalanów; Inne
fi: Hammassuojussertifikaatit: ADA:n hyväksymä; BPA-vapaa; CE-sertifioitu; CPSIA:n vaatimukset täyttävä; FDA:n hyväksymä; ISO; Lateksiton; Liuotustestin läpäissyt; Valmistettu GMP-sertifioidussa laitoksessa; Ftalaatiton; Muu
nb: Sertifiseringer for tannvern: ADA-godkjent; BPA-fri; CE-sertifisert; CPSIA-kompatibel; FDA-godkjent; ISO; Uten lateks; Utvaskingstesting bestått; Laget i et GMP-sertifisert anlegg; Ftalatfri; Annet
th: ใบรับรองที่ครอบฟัน: ผ่านการรับรองจาก ADA; ปลอดสาร BPA; ได้รับการรับรอง CE; เป็นไปตามมาตรฐาน CPSIA; ได้รับการอนุมัติจากองค์การอาหารและยา; ISO; ปราศจากยางธรรมชาติ; ผ่านการทดสอบการชะละลาย; ผลิตในโรงงานที่ได้รับการรับรองมาตรฐาน GMP; ปราศจากสารพาทาเลต; อื่นๆ
pt-PT: Certificações de protetores bucais dentários: Aceite pela ADA; Sem BPA; Certificação CE; Em conformidade com a CPSIA; Aprovado pela FDA; ISO; Sem látex; Teste de lixiviação aprovado; Fabricado numa instalação com certificação GMP; Sem ftalatos; Outro
vi: Chứng nhận bảo vệ miệng nha khoa: ADA đã chấp thuận; Không chứa BPA; Chứng nhận CE; Tuân thủ CPSIA; FDA đã phê duyệt; ISO; Không chứa latex; Đã vượt qua thử nghiệm ngâm chiết; Sản xuất tại cơ sở được chứng nhận GMP; Không chứa phthalate; Khác
zh-TW: 護齒牙套認證: 美國牙醫學會認可; 不含雙酚 A; 歐洲合格認證; 符合 CPSIA 標準; FDA 核可; ISO; 不含乳膠; 通過溶出測試; GMP 認證工廠製造; 無塑化劑; 其他
nl: Certificeringen tandheelkundige gebitsbeschermers: ADA-geaccepteerd; BPA-vrij; CE-gecertificeerd; Voldoet aan CPSIA; FDA-goedgekeurd; ISO; Latexvrij; Uitloogtest geslaagd; Gemaakt in een GMP-gecertificeerde fabriek; Ftalaatvrij; Andere
sv: Certifieringar för tandskydd: ADA-accepterat; Fri från BPA; CE-certifierad; CPSIA-kompatibel; FDA-godkänd; ISO; Latexfri; Lakningstest godkänt; Tillverkad i en GMP-certifierad anläggning; Ftalatfri; Övrigt
de: Zertifizierungen der Aufbissschiene: ADA-akzeptiert; BPA-frei; CE-zertifiziert; CPSIA-konform; FDA-zugelassen; ISO; Latexfrei; Auslaugungstest bestanden; Hergestellt in GMP-zertifizierter Einrichtung; Phthalatfrei; Sonstiges
hr-HR: Certifikati štitnika za zube: Prihvaća ADA; Bez BPA; CE certifikat; Sukladno s CPSIA-om; Odobrila FDA; ISO; Bez lateksa; Prošlo testiranje procjeđivanja; Proizvedeno u objektu s GMP certifikatom; Bez ftalata; Ostalo